CRYSLAINE GOMES PEREIRA

Analista de QA/Desenvolvedora



(41)987542551



Cryslainegomes.cg@gmail.com



https://www.linkedin.com/in/cryslaine-gomes-pereira-318ab61b6

PORTIFOLIO: https://cryslainepereira.netlify.app/

OBJETIVOS

Tenho 12 anos no varejo, estou em busca de uma transição de carreira para área de tecnologia. Tenho conhecimentos em lógica de programação, metodologias ágeis, testes de software (Testes manuais e automatizados). Conhecimentos básicos em HTML, CSS, JS, Dart, Java e Python. Principais frameworks: VS Code, Android Studio, Intelij, Insomnia e Flutter.

FORMAÇÃO

2022 - 2024 | UNIVERSIDADE NORTE DO PARANÁGESTÃO DA TECNOLOGIA DA INFORMAÇÃO

EXPERIÊNCIAS

2024 - ATUAL | SOUJUNIOR

ANALISTA DE QA

Como voluntária na SouJunior, atuo como Analista de QA, realizando testes automatizados e manuais em BDD para garantir a qualidade das funcionalidades do portal. Participo de reuniões de QA e contribuo para melhorar a experiência do usuário por meio de testes rigorosos e feedbacks contínuos para a equipe de desenvolvimento.

2011 - 2024 | CONDOR SUPER CENTER LTDA

GERENTE COMERCIAL

Durante 12 anos no Supermercado Condor, atuei como líder de equipe em diversas áreas, começando como operadora de caixa e evoluindo até Gerente Comercial. Fui responsável por coordenar equipes, elaborar escalas, controlar ponto e supervisionar operações comerciais, sempre com foco em metas, negociação com fornecedores e excelência no atendimento.

CURSOS

CURSO QA - TESTES MANUAIS / MJV SCHOOL - 30H CURSO QA - TESTES AUTOMATIZADOS / MJV SCHOOL - 36H CURSO ANÁLISE DE DADOS COM PYTHON - 40H

IDIOMAS

INGLÊS - NÍVEL A2 - COM CERTIFICADO JAPONÊS - NÍVEL N4 - COM CERTIFICADO ESPANHOL - BÁSICO - COM CERTIFICADO